臺灣高等法院刑事裁定　　　　　　　　　100年度抗字第630號
抗　告　人
即　受刑人　陳慶芳
上列抗告人因聲請撤銷緩刑案件，不服臺灣桃園地方法院中華民
國100年3月29日裁定（100年度撤緩字第58號），提起抗告，本
院裁定如下：
    主  文
抗告駁回。
    理  由
一、聲請意旨略以：受刑人因犯家庭暴力防治法案件，經臺灣桃
    園地方法院於民國98年12月25日以98年度簡上字第1018號判
    決判處有期徒刑3月，緩刑2年，並於98年12月25日確定在案
    。詎受刑人於緩刑期內未依保護令之規定完成戒癮治療，經
    臺灣桃園地方法院於99年11月30日以99年度壢簡字第2005號
    判決判處拘役30日，並於100年1月5日確定。本件受刑人雖
    受緩刑宣告之寬典，竟於緩刑期間內再違反保護令案件，而
    受拘役30日之宣告確定，足認受刑人未改過遷善，並已動搖
    原判決認受刑人因一時失慮而予緩刑宣告之基礎。綜上，受
    刑人顯非偶蹈法網或對其前所犯有所悔悟，自有執行刑罰之
    必要。已合於刑法第75條之1第1項第2款（聲請書誤植為第1
    款）所定撤銷緩刑宣告之原因，爰依刑事訴訟法第476條規
    定聲請撤銷緩刑之宣告等語。
二、原裁定意旨則以：本件受刑人因犯家庭暴力防治法案件，經
    臺灣桃園地方法院於民國98年12月25日以98年度簡上字第10
    18號判決判處有期徒刑3月，緩刑2年，並於98年12月25日確
    定在案。詎受刑人於緩刑期內未依保護令之規定完成戒癮治
    療，經臺灣桃園地院於99年11月30日以99年度壢簡字第2005
    號判決判處拘役30日，並於100年1月5日確定。是受刑人於
    緩刑期前違反保護令，經法院判處拘役確定，犯罪情節均非
    輕微，難認給予受刑人上開緩刑宣告之寬典，可收省悟及警
    惕之預期效果，當有執行刑罰之必要。聲請人之聲請，核與
    前揭刑法第75條之1第1項第2款之規定相符，應屬允當，受
    刑人前開緩刑之宣告應予以撤銷等語。
三、抗告意旨略以：抗告人於緩刑期間都有正常工作，並且準時
    至報到處所報到，而緩刑期內未完成戒癮治療，係因每天忙
    於上班沒空請假至桃園醫院治療。又抗告人認戒癮課程治療
    與家暴本來就是一件事，請斟酌抗告人已於緩刑期間已離婚
    ，並搬離戶籍地，每天正常上班，努力把不好習慣改過且有
    悔改之意，懇請再給一次機會云云。
四、經查：
  (一)按受緩刑之宣告，緩刑期內因故意犯他罪，而在緩刑期內受
    6月以下有期徒刑、拘役或罰金之宣告確定者，足認原宣告
    之緩刑難收其預期效果，而有執行刑罰之必要者，得撤銷其
    宣告，刑法第75條之1第1項第2款定有明文。而緩刑宣告得
    否撤銷，除須符合刑法第75條之1第1項各款之要件外，並採
    裁量撤銷主義，賦予法院撤銷與否之權限，特於第1項規定
    實質要件為「足認原宣告之緩刑難收其預期效果，而有執行
    刑罰之必要」，供作審認之標準，即法官應依職權本於合目
    的性之裁量，妥適審酌被告所犯前後數罪間，關於法益侵害
    之性質、再犯之原因、違反法規範之情節是否重大、被告主
    觀犯意所顯現之惡性及其反社會性等情，是否已使前案原為
    促使惡性輕微之被告或偶發犯、初犯改過自新而宣告之緩刑
    ，已難收其預期之效果，而確有執行刑罰之必要，得撤銷其
    宣告。
  (二)抗告人即受刑人陳慶芳前因違反98年度家護字第24號民事通
    常保護令不得對被害人實施身體上不法侵害行為等規定，持
    刀砍傷被害人，經臺灣桃園地方法院98年度簡上字第1018號
    判決以其違反家庭暴力防治法第14條第1項第1款、第2款所
    為裁定，犯同法第61條第1款、第2款之保護令罪，判處有期
    徒刑3月，如易科罰金，以新台幣1千元折算1日，緩刑2年，
    緩刑期間內付保護令管束確定。復於緩刑期內，基於違反前
    開保護令之犯意，經桃園縣政府衛生局通知應前往聖保祿醫
    院精神科完成戒癮治療3個月（每1週至少1小時）之處遇計
    畫，抗告人於98年5月21日、6月18日雖有前往聖保祿醫院看
    診，惟無故未依規定於98年7月2日前往聖保祿醫院看診，經
    通知應於98年10月29日前往聖保祿醫院報到，仍無故未依規
    定前往，經臺灣桃園地方法院99年度壢簡字第2005號判決以
    其違反家庭暴力防治法第14條第1項為命完成處遇計畫之命
    令，犯同法第61條第5款之違反保護令罪判處拘役30日，如
    易科罰金，以新台幣1千元折算1日確定等情，有臺灣桃園地
    方法院98年度簡上字第1018號判決、98年度壢簡字第1804號
    判決、臺灣桃園地方法院檢察署檢察官98年度偵字第11379
    號簡易判決處刑書、臺灣桃園地方法院99年度壢簡字第2005
    號判決在卷可按（見桃園地方法院檢察署執行卷）。被告先
    後違反同一保護令，犯2次違反保護令罪，足見前案宣告之
    緩刑，並未收其預期之效果，確有執行刑罰之必要。原審撤
    銷其  緩刑之宣告，核無不合。抗告意旨徒以當時沒空請假
    至醫院，目前已與被害人離婚，工作正常，有改過之意云云
    ，請求撤銷原審裁定，難認有理，應予駁回。
五、據上論斷，依刑事訴訟法第412條，裁定如主文。
中    華    民    國  100     年     6    月    22    日
                  刑事第七庭  審判長法  官  陳憲裕
                                    法  官  游紅桃
                                    法  官  楊智勝
以上正本證明與原本無異。
不得再抗告。
                                    書記官  林桂玉
中    華    民    國   100    年    6     月    23    日